【裁判字號】    98,交聲,132
【裁判日期】    980430
【裁判案由】    違反道路交通管理處罰條例聲明異議
【裁判全文】
臺灣臺北地方法院交通事件裁定         98年度交聲字第132號
原處分機關  臺北市交通事件裁決所
受處分人    乙○○
上列異議人即受處分人因違反道路交通管理處罰條例案件，對於
臺北市交通事件裁決所於中華民國97年12月24日所為之處分（原
處分案號：北市裁罰字第裁22-AM0000000號）聲明異議，本院裁
定如下：
    主      文
異議均駁回。
    理      由
一、異議意旨略以：異議人即受處分人乙○○遭舉發違規停車處
    曾設有停車格，惟不知何時何故遭到塗銷，該巷道有6 米寬
    ，巷道之另一側已劃設紅線，為何還將停車格改劃為紅線，
    且相較於另一側之紅線工整均勻，塗改後之紅線歪曲如蛇行
    ，線寬不均，易使人誤認係私人所劃設，難令人心服，爰聲
    明撤銷原處分等語。
二、按「汽車駕駛人在禁止臨時停車處所停車者，處新臺幣（下
    同）600 元以上1,200 元以下罰鍰」，道路交通管理處罰條
    例第56條第1 項第1 款定有明文。復按「禁止臨時停車線，
    用以指示禁止臨時停車路段，以劃設於道路緣石正面或頂面
    為原則，無緣石之道路得標繪於路面上，距路面邊緣以三十
    公分為度。本標線為紅色實線，線寬除設於緣石，正面者以
    緣石高度為準外，其餘皆為十公分」，道路交通標誌標線號
    誌設置規則第169 條第1 項、第2 項規定甚明。
三、本件異議人於民國97年11月4 日20時06分許，將其所有車牌
    號碼EW—1826號自用小客車，停放於臺北市○○路132 巷劃
    有紅線路段，經臺北市政府警察局中山分局長安東路派出所
    予以拍照存證後逕行舉發，嗣因異議人於應到案日期前提出
    申訴，原處分機關函請原舉發機關調查結果，仍認異議人有
    前揭違規行為，原處分機關遂於97年12月24日依道路交通管
    理處罰條例第56條第1 項第1 款，裁處異議人罰鍰900 元，
    異議人收受該裁決書，並於法定期間內聲明異議等情，有臺
    北市政府警察局舉發違反道路交通管理事件通知單（北市警
    交大字第AM0000000 號）、臺北市交通事件裁決所違反道路
    交通管理事件裁決書（北市裁罰字第裁22-AM0000000號）及
    送達證書在卷可稽。
四、經查：
（一）異議人所有前揭自小客車，確有於前揭時間，停放於前揭
      劃設有紅色實線之路段上之事實，為異議人所不否認，復
      經舉發員警甲○○到庭具結證述明確，並有採證照片1 幀
      在卷可稽，是此部分事實應堪認定。
（二）異議人雖辯稱：該路段兩側所劃設之紅線明顯不同，若是
      政府機關所繪製之紅線應該很直，該處之繪製方式易誤導
      用路人云云。惟查，綜觀該路段之紅線設置，確為紅色實
      線，雖非十分筆直，然僅些微彎曲未塗勻，尚不致使人難
      以辨識係主管機關依法所劃設之交通標線。且該路段於前
      揭違規時間，確劃設有禁止臨時停車紅色實線，而該禁止
      臨時停車紅色實線，則係臺北市交通管制工程處於97年8
      月28日所劃設，有臺北市政府警察局中山分局98年1 月20
      日北市警中分交字第09830143300 號函暨附件照片9 幀、
      臺北市交通管制工程處98年2 月6 日北市交工程字第0983
      0810900 號函在卷可稽。又道路標誌、標線、號誌之規劃
      設置及管理，係屬交通主管機關之權責，主管機關依「道
      路交通標誌標線號誌設置規則」統一規劃設置，除有顯然
      不當而無法期待人民遵守之情形外，相關用路人均應加以
      遵守，始能發揮道路交通管理之功能，是異議人上開所辯
      ，委不足採，本件事證明確，異議人之違規行為堪以認定
      。
（三）綜上，異議人確有於前揭時、地，在禁止臨時停車處所停
      車之違規行為。原處分機關依道路交通管理處罰條例第56
      條第1 項第1 款規定，裁處異議人罰鍰900 元，與法未有
      不合，本件異議為無理由，應予駁回。
（四）至於異議人於本院訊問時，另陳明欲對他案之舉發通知單
      （北市警交大字第AM0000000 號）聲明異議。惟本件原處
      分機關僅針對北市裁罰字第裁22-AM0000000號之裁決書移
      送本院，而異議人所陳之北市警交大字第AM0000000 號舉
      發通知單所涉及之裁決處分，則經本院另案於98年3 月31
      日以98年度交聲字第146 號裁定駁回，是異議人就同一違
      規事件再度聲明異議，其所為異議不合法律上程式，且無
      法補正，應逕予駁回。
五、據上論斷，應依道路交通案件處理辦法第18條前段、第19條
    ，裁定如主文。
中    華    民    國    98    年    4     月    30    日
                  交通法庭  法  官  林勇如
上正本證明與原本無異。
如不服本裁定，應於裁定送達後5 日內向本院提出抗告狀。
                            書記官  葉潔如
中    華    民    國    98    年    4     月    30    日


司法院資訊處製作；財團法人民間司法改革基金會備份。
